【裁判字號】    98,訴,360
【裁判日期】    980417
【裁判案由】    侵權行為損害賠償
【裁判全文】
臺灣板橋地方法院民事判決               98年度訴字第360號
原      告  乙○○
被      告  丙○○
            甲○○
                      樓
上列當事人間請求侵權行為損害賠償事件，經本院刑事庭移送前
來（附民案號：97年度交附民字第8 號），本院於中華民國98年
4月3日言詞辯論終結，判決如下：
    主  文
被告應連帶給付原告新台幣玖拾肆萬肆仟貳佰玖拾壹元。
原告其餘之訴駁回。
訴訟費用由被告連帶負擔十分之七，餘由原告負擔。
    事實及理由
一、本件被告未於言詞辯論期日到場，核無民事訴訟法第386 條
    所列各款情形，依原告之聲請，由其一造辯論而為判決。
二、原告主張：被告丙○○係被告甲○○經營之某養豬場所僱用
    之貨車司機，為從事駕駛業務之人，丙○○於民國96年5 月
    11日18時許，駕駛車號GW─5311號自用小貨車搭載甲○○及
    養豬之豆渣，沿臺北縣板橋市○○路往新莊方向行駛，途經
    環河路第439號燈桿前時，應注意能注意竟未注意，違規跨
    越分向限制線左轉往金門街109巷24之6號方向行駛，撞及對
    向之由環河路往鶯歌方向直行駛來之原告所駕駛之車號M68-
    382 重型機車，致原告人車倒地，並受有右脛骨及腓骨閉鎖
    性骨折及膝脫臼、右大腿撕裂傷及皮膚缺損之傷害，為此，
    依侵權行為之法律關係，請求被告連帶賠償下列金額：(一)醫
    療費用新臺幣（下同）184,291 元：原告因本件車禍事故受
    傷就醫，支出醫藥費用175,791 元，及購買醫療器材費用8,
    500 元，合計184,291 元。(二)不能工作之工資損失772,800
    元：原告因本件事故受傷前，係於建築公司從事泥水工作，
    每日薪資2,800 元，因本件車禍受傷致276 日無法工作，工
    資損失計772,800 元。(三)精神慰藉金40萬元。併為聲明：被
    告應連帶給付原告1,357,091 元。
三、被告未於言詞辯論期日到場，亦未提出書狀作何聲明或陳述
    。
四、按民法第184 條第1 項前段規定：「因故意或過失，不法侵
    害他人之權利者，負損害賠償責任。」又同法第188 條第1
    項前段規定：「受僱人因執行職務，不法侵害他人之權利者
    ，由僱用人與行為人連帶負損害賠償責任。」。本件原告主
    張：被告丙○○受僱於被告甲○○，因執行職務，過失不法
    侵害其身體之事實，業據被告丙○○於刑事傷害案件警詢、
    偵查中、本院刑事庭審理時均坦承不諱，並有臺北縣政府警
    察局板橋交通分隊道路交通事故現場圖、道路交通事故調查
    報告表(一)、(二)、道路交通事故肇事人自首情形紀錄表、現場
    照片、財團法人亞東紀念醫院（下稱亞東醫院）診斷證明書
    、台灣省台北縣區車輛行車事故鑑定委員會北縣鑑字第9609
    51號鑑定意見書附於臺灣板橋地方法院檢察署96年度偵字第
    27692 號偵查卷可證，有上開偵查卷影卷、本院97年度交簡
    字第3549號刑事卷影卷、97年度交易字第11號刑事卷影卷在
    卷可參。又被告丙○○是時係受僱於被告甲○○擔任司機工
    作，亦經丙○○於警詢及本院刑事庭審理時陳明在卷（見上
    開偵查卷96年10月15日被告丙○○警詢筆錄、本院97年度交
    易字第11號刑事卷97年7 月16日訊問筆錄）。而被告2 人已
    於相當時期受合法之通知，於言詞辯論期日不到場，亦未提
    出準備書狀為爭執，依民事訴訟法第280 條第3 條準用同條
    第1 項規定，應視同自認原告主張之上開事實。是原告依上
    開法文規定，主張被告應連帶對其負侵權行為損害賠償之責
    ，即非無據。
五、次按不法侵害他人之身體或健康者，對於被害人因此喪失或
    減少勞動能力或增加生活上之需要時，應負損害賠償責任；
    又不法侵害他人身體、健康、名譽、自由、信用、隱私、貞
    操或不法侵害其他人格法益而情節重大者，被害人雖非財產
    上之損害，亦得請求賠償相當之金額；民法第193 條第1 項
    、第195 條第1 項前段分別定有明文。茲就原告請求被告賠
    償之金額審酌如下：
  (一)醫療費用184,291 元：
    原告主張：其因本件車禍事故受傷就醫，支出醫藥費用175,
    791 元，及購買醫療器材即動態膝關節固定夾板之費用8,50
    0 元，合計184,291 元一節，業據提出統一發票1 紙（見本
    院訴字卷第62頁）為證，且經本院向亞東醫院函查結果，原
    告因本件車禍事故受傷，於該院就診計支出醫療費用175,79
    1 元（11,920元+168,431元- 證明書費4,560 元=175,791元
    ），有該院98年3 月17日亞歷字第0986410155號函附卷可稽
    （見本院訴字卷第34至35頁），加計上開醫療器材費用8,50
    0 元，合計184,291 元。是原告此部分請求，即屬有據。
  (二)不能工作之工資損失772,800 元：
    原告主張：其於本件事故受傷前，係於建築公司從事泥水工
    作，每日薪資2,800 元，因本件車禍受傷致276 日無法工作
    ，工資損失計772,800 元一節，業據提出傳家工程有限公司
    薪資表影本1 份為證（見本院訴字卷第63至64頁）。而依前
    開偵查卷附亞東醫院96年8 月27日出具之診斷證明書記載：
    「1.病患（即原告）96年5 月11日急診入院，病患96年5 月
    11日行骨折開放性復位、清創縫合手術，96年5 月19日行骨
    折開放性再復位手術，96年5 月15日、96年5 月22日、96年
    6 月30日行清創手術，96年5 月25日補皮手術，96年7 月14
    日出院。2.宜再休養3 個月。」是原告此部分請求，於自96
    年5 月11日受傷時起，至96年8 月27日後3 個月即96年11月
    26日止，合計200 日，每日以2,800 元計算之工作收入損失
    560,000 元之範圍內，即屬有據，逾上開範圍之請求，則不
    應准許。
  (三)精神慰藉金40萬元：
    原告主張：其因本件車禍受傷，精神受到痛苦，故請求被告
    賠償精神慰藉金40萬元等語。查原告係60年2 月28日生，有
    其年籍資料在卷可參，於本件車禍事故發生時為36歲，因本
    件車禍，受有右脛骨及腓骨閉鎖性骨折及膝脫臼、右大腿撕
    裂傷及皮膚缺損之傷害，亦有前開亞東醫院診斷證明書影本
    可稽，原告精神自屬痛苦不堪，而得請求被告賠償其精神上
    之損害。又原告為從事建築泥水工作，每日薪資2,800 元；
    被告丙○○係62年3 月1 日生，有其戶籍資料在卷可參，於
    本件車禍發生當時為34歲，依其警詢筆錄記載，其為國中肄
    業，受僱於被告甲○○經營之某養豬場擔任司機。茲審酌兩
    造之身分、地位及經濟能力，與被告侵害程度、對原告所造
    成之損害等一切情狀，認原告請求精神慰撫金40萬元，尚屬
    過高，應核減為20萬元，方屬允適。
  (四)綜上，原告本件共計受有944,291 元之損害（計算式：184,
    291+560,000+200,000=944,291）。
六、從而，原告依據侵權行為之法律關係，請求被告連帶賠償94
    4,291 元為有理由，應予准許；逾此部分之請求，為無理由
    ，應予駁回。
七、結論：本件原告之訴為一部有理由，一部無理由，依民事訴
    訟法第385 條第1 項前段、第79條、第85第2 項，判決如主
    文。
中    華    民    國    98    年    4     月    17    日
                  民事第一庭    法  官  黃信樺
以上正本係照原本作成
如對本判決上訴，須於判決送達後20日內向本院提出上訴狀
中    華    民    國    98    年    4     月    17    日
                                書記官  李佳靜


司法院資訊處製作；財團法人民間司法改革基金會備份。
